

Andrés Felipe Muñoz Acevedo

3177556815

Q Calle 18a # 74a - 54

Perfil laboral

Técnico en desarrollo y mantenimiento de software

Desarrollador Web Full Stack Apasionado por la creación de soluciones innovadoras y funcionales, con experiencia en el desarrollo de sistemas de gestión empresarial. Capaz de trabajar en todas las etapas del ciclo de vida del desarrollo de software, desde el análisis y diseño hasta la implementación y mantenimiento. Habilidad para trabajar en equipo y adaptarse a nuevos entornos tecnológicos.

Experiencia laboral

Tuturia en angular

Independiente Marzo 2024 - Junio 2024

Medellín - Colombia Sector: Ciencia y tecnología

enseñar angular de manera avanzada a estudiantes universitarios

Desarrollador web

Beauty plus Junio 2023 - Febrero 2024

Medellín - Colombia

Desarrollador web con Angular, TypeScript y Node js, en este proyecto tuve que realizar un sistema de gestión de empleados en tiempo real utilizando tecnologías como web socket que permite ver cambios en tiempo real sin la necesidad de peticiones constantes al servidor, el sistema contenía logística, ventas y contabilidad, desarrollando completamente el modulo de nomina

Sector: Productos de aseo y cosméticos

Sector: Ciencia y tecnología

Desarrollador web junior

Cinco s.a.s Septiembre 2022 - Febrero 2023

Medellín - Colombia

Practicas como programador en el cual me desempeñe especialmente como Front-End con JavaScript, Html, Css, etc. Mi labor era desarrollar una app web desde cero, el la cual se llevaria acabo el inventario de todas las herramientas en posecion del personal, tambien desarrolar con php las consultas a la base de datos, desarrolar algoritmos para que la informacion no presentara fallos, ya que era una empresa de mas de mil empleados.

Estudios

Formación académica

Tecnico en desarrollo web

Sena Noviembre 2021 - Febrero 2023

Tecnólogo en desarrollo de software

Sena Octubre 2016 - En Curso

Bachiller académico

Institución educativa america Enero 2000 - Noviembre 2013

Habilidades

Capacidad de trabajo en equipo
bootstrap

• javascript • Python • MongoDB

phpTypeScriptPostgreSQL

Express

html5NodejsMySQL

• css • Angular • Git

Anexos

Portafolio en línea

https://portafolioandresmunoz.w3spaces.com/

• https://github.com/andres0395